臺灣嘉義地方法院民事判決
111年度嘉小字第625號
原      告  新光產物保險股份有限公司

法定代理人  吳昕紘  
訴訟代理人  郭逸斌  
被      告  徐金源  
上列當事人間請求侵權行為損害賠償（交通）事件，本院於民國
111年8月5日言詞辯論終結，判決如下：
    主      文
被告應給付原告新臺幣46,403元，及自民國111年7月19日起至清
償日止，按週年利率百分之5計算之利息。
原告其餘之訴駁回。
訴訟費用新臺幣1,000元，其中新臺幣814元由被告負擔，餘由原
告負擔。
本判決原告勝訴部分得假執行。
    事實及理由
一、原告主張：緣原告承保訴外人黃婉妮所有車牌號碼000-0000
    號自用小客車（下稱系爭車輛）之車體損失險，於民國110
    年3月8日11時許，黃婉妮駕駛保車行經嘉義市○區○○○路00號
    前，遭被告駕駛UQ-6071號自用小貨車因載運貨物未穩妥固
    定而掉落不慎碰撞系爭車輛，系爭車輛因此車體受損，被告
    之侵害行為與原告之損害間有因果關係，依民法第184條第1
    項前段、第191條之2與第196條規定，被告應負損害賠償責
    任。經匯聯汽車股份有限公司估價後，系爭車輛修理費用為
    新臺幣（下同）57,013元，經原告與匯聯汽車股份有限公司
    協商以57,012元交修（經比例計算後，零件費用為29,380元
    、工資費用為7,574元、烤漆費用為20,058元）。原告依約
    賠付黃婉妮（車輛修復費逕付匯聯汽車股份有限公司）車損
    費用57,012元後，依保險法第53條之規定取得代位求償權向
    被告請求上開賠付費用等語。並聲明：被告應給付原告57,0
    12元，及自起訴狀繕本送達翌日起至清償日止，按週年利率
    5%計算之利息。
二、被告則以：當時我與對方都有下車查看，車子也沒有刮痕，
    而且對方當時也沒有說有什麼樣。如果有刮痕、板金凹損，
    當然要賠償給對方，但今日又沒怎麼樣，而且是帆布有點小
    擦到，對方車子都完好如初，卻要我賠償這麼多，我無法接
    受等語。並聲明：原告之訴駁回。
三、得心證之理由：
　㈠按因故意或過失，不法侵害他人之權利者，負損害賠償責任
    ；汽車、機車或其他非依軌道行駛之動力車輛，在使用中加
    損害於他人者，駕駛人應賠償因此所受之損害，民法第184
    條第1項前段、第191條之2前段分別定有明文。又按汽車載
    運人客、貨物必須穩妥，車門應能關閉良好，物品應捆紮牢
    固，堆放平穩，道路交通安全規則第77條第1項第2款定有明
    文。原告主張之上開事實，業據其提出承保資料、行車執照
    、道路交通事故當事人登記聯單、初步分析研判表、估價單
    、統一發票、賠款明細等件為證，並有嘉義市政府警察局檢
    送之道路交通事故現場圖、A3類道路交通事故調查紀錄表、
    現場照片在卷可稽，被告則否認系爭車輛因本件車禍受損，
    並以前揭情詞置辯。經查，參諸卷附A3類道路交通事故現場
    圖駕駛人陳述肇事經過之記載：「A：自小貨車UQ-6071號沿
    吳鳳北路北向南行駛內側車道因貨物掉落。B：自小客車AZM
    -9039號沿吳鳳北路北向南行駛外側車道，因遭對肇貨物擦
    撞致左側車身刮擦損。」，訴外人黃婉妮於警詢時陳述：我
    駕駛AZM-9039自小客沿吳鳳北路北向南行駛外側車道欲右轉
    時，不慎遭對肇後方載運之貨物擊中左側車身致刮擦損等語
    ，被告於警詢時陳述：我駕駛UQ-6071自小貨車行駛於吳鳳
    北路北向南，因後方載運之帆布掉落不慎擊中對肇AZM-9039
    之左側車身致刮擦損等語，現場照片亦顯示系爭車輛左側車
    身有明顯刮擦痕跡，足認被告疏未將肇事車輛上物品捆紮牢
    固堆放平穩致掉落擊中系爭車輛，並因而導致系爭車輛左側
    車身刮擦損之事實，堪以認定，而被告之過失行為與系爭車
    輛受損害間，具有相當因果關係，被告自應負侵權行為損害
    賠償責任。
　㈡按被保險人因保險人應負保險責任之損失發生，而對於第三
    人有損失賠償請求權者，保險人得於給付賠償金額後，代位
    行使被保險人對於第三人之請求權，但其所請求之數額，以
    不逾賠償金額為限，保險法第53條第1項定有明文。次按不
    法毀損他人之物者，被害人得請求賠償其物因毀損所減少之
    價額；負損害賠償責任者，除法律另有規定或契約另有訂定
    外，應回復他方損害發生前之原狀；損害賠償，除法律另有
    規定或契約另有訂定外，應以填補債權人所受損害及所失利
    益為限，民法第196條、第213條第1項、第216條第1項分別
    定有明文。而所謂請求賠償物被毀損所減少之價額，得以修
    復費用為估定標準，但以必要者為限，例如修理材料以新品
    換舊品，應予折舊（最高法院77年度第9次民事庭會議決議
    參照）。查原告已依保險契約支付系爭車輛修復費用57,012
    元（含零件費用29,380元、工資7,574元、烤漆費用20,058
    元），該零件材料係以新品替換舊品，自應扣除折舊部分。
    又依行政院所頒固定資產耐用年數表，自用小客車之耐用年
    數為5年，及依平均法每年折舊5分之1，參酌營利事業所得
    稅查核準則第95條第6項規定，固定資產提列折舊採用平均
    法者，以1年為計算單位，其使用期限未滿1年者，按實際使
    用之月數相當於全年之比例計算之，不滿1月者，以月計。
    而系爭車輛係108年2月出廠，有車籍資料在卷可稽，迄至本
    件車禍發生時即110年3月8日，已使用2年2月，本院以平均
    法計算其折舊後，上開零件費用扣除折舊後之必要費用為18
    ,771元（計算方式詳如附表），再加計工資7,574元、烤漆
    費用20,058元，總計系爭車輛修復必要費用為46,403元。
　㈢綜上所述，原告依保險代位及侵權行為之法律關係，請求被
    告給付46,403元，及自起訴狀繕本送達翌日即111年7月19日
    起至清償日止，按週年利率5%計算之利息，為有理由，應予
    准許。其逾此範圍之請求，則無理由，應予駁回。
四、本件事證已臻明確，兩造其餘攻擊防禦方法，核與判決結果
    不生影響，爰不逐一論述。
五、本判決原告勝訴部分，係適用小額程序所為被告敗訴之判決
    ，依民事訴訟法第436條之20規定，應依職權宣告假執行。
六、訴訟費用負擔之依據：依民事訴訟法第79條及同法第436條
    之19條第1項規定，確定本件訴訟費用額為第一審裁判費1,0
    00元，應由兩造依其勝敗比例分擔，即被告負擔814元，餘
    由原告負擔。
中　　華　　民　　國　　111 　年　　8 　　月　　19　　日
                  臺灣嘉義地方法院嘉義簡易庭
                                  法　官　孫偲綺
以上正本係照原本作成。
如對本判決上訴，須於判決送達後20日內向本庭（嘉義市文化路
308之1號）提出上訴狀（均須按他造當事人之人數附繕本）。如
委任律師提起上訴者，應一併繳納上訴審裁判費。
民事訴訟法第436條之24第2項規定：對小額程序之第一審裁判之
上訴或抗告，非以其違背法令為理由，不得為之。
中　　華　　民　　國　　111 　年　　8 　　月　　19　　日
                                  書記官  李珈慧
附表：計算方式
㈠殘價＝取得成本÷（耐用年數＋1）即29,380÷（5+1）＝4,897（小
  數點以下四捨五入）
㈡折舊額＝（取得成本－殘價）×1/（耐用年數）×（使用年數）即
  （29,380－4,897）×1/5 ×(2+2/12)＝10,609（小數點以下四捨
  五入）。
㈢扣除折舊後價值＝（新品取得成本－折舊額）即29,380－10,609＝18,771。